【裁判字號】    92,易,129
【裁判日期】    921111
【裁判案由】    違反毒品危害防制條例
【裁判全文】
臺灣花蓮地方法院刑事判決                          九十二年度易字第一二九號
    公  訴  人  臺灣花蓮地方法院檢察署檢察官
    被      告  乙○○
右列被告因違反毒品危害防制條例案件，經檢察官提起公訴（九十二年度毒偵字第三
四二號），本院判決如左：
    主  文
乙○○連續施用第二級毒品，累犯，處有期徒刑壹年，扣案之安非他命壹小包（含袋
重零點伍公克）沒收銷燬之。
    事  實
一、乙○○前因施用毒品案件，經本院裁定送勒戒處所施以觀察、勒戒後，認無繼續
    施用毒品之傾向，由臺灣花蓮地方法院檢察署檢察官於民國八十九年二月二日，
    以八十九年度毒偵字第八五號案件為不起訴處分確定；復於八十九年二月間，因
    施用第二級毒品安非他命案件，經本院裁定送勒戒處所施以觀察、勒戒後，認有
    繼續施用毒品之傾向，而經本院裁定送戒治處所施以強制戒治，並由台灣花蓮地
    方法院檢察署檢察官提起公訴，嗣經本院於八十九年八月二十九日，以八十九年
    度訴字第一０九號判處有期徒刑五月確定；又於八十九年十一月間，因施用第二
    級毒品安非他命案件，經臺灣花蓮地方法院檢察署檢察官提起公訴，經本院於九
    十年二月二十七日，以九十年度易字第五八號案件判處有期徒刑八月確定，甫於
    九十二年五月八日縮短刑期假釋出獄，於同年六月十九日假釋期滿執行完畢。詎
    其仍不知悔改，明知安非他命為第二級毒品，猶基於施用之概括犯意，自九十二
    年五月二十日起迄同年八月二十一日止，在花蓮縣吉安鄉黃昏市場，連續施用多
    次，嗣於同年八月二十一日上午十一時三十分許，在花蓮縣新城鄉新城公墓前為
    警盤查時查獲，並扣得第二級毒品安非他命一小包（含袋重零點五公克）。
二、案經花蓮縣警察局新城分局報告臺灣花蓮地方法院檢察署檢察官偵查起訴。
    理  由
一、訊據被告乙○○，對其於右揭時間及地點，連續施用第二級毒品安非他命之犯行
    均坦承不諱，且被告於九十二年八月二十一日經警採集之尿液，送花蓮縣衛生局
    以免疫學分析法及Ｔｏｘｉ－Ｌａｂ方法檢驗結果，亦呈甲基安非他命陽性反應
    ，此有該局煙毒尿液檢驗成績書乙紙在卷可稽（見偵卷第二十七頁），並扣有安
    非他命一小包（含袋重零點五公克），足認被告之自白與事實相符，應堪採信，
    本案事證業已明確，被告之犯行堪以認定，應予依法論科。
二、按施用毒品經觀察、勒戒後，無繼續施用毒品傾向者，檢察官為不起訴處分後，
    五年內再施用毒品，經觀察、勒戒後，認有繼續施用毒品之傾向或三犯以上者，
    檢察官應即起訴，毒品危害防制條例第二十條第三項定有明文。查被告前因施用
    毒品案件，經本院裁定送勒戒處所施以觀察、勒戒後，認無繼續施用毒品之傾向
    ，由臺灣花蓮地方法院檢察署檢察官於民國八十九年二月二日，以八十九年度毒
    偵字第八五號案件為不起訴處分確定；復於八十九年二月間，因施用第二級毒品
    案件，經本院裁定送勒戒處所施以觀察、勒戒後，認有繼續施用毒品之傾向，而
    經本院裁定送戒治處所施以強制戒治，並由臺灣花蓮地方法院檢察署檢察官提起
    公訴，嗣經本院於八十九年八月二十九日，以八十九年度訴字第一０九號判處有
    期徒刑五月確定；又於八十九年十一月間，因施用第二級毒品案件，經臺灣花蓮
    地方法院檢察署檢察官提起公訴，經本院於九十年二月二十七日，以九十年度易
    字第五八號案件判處有期徒刑八月確定，此有臺灣花蓮地方法院檢察署刑案資料
    查註紀錄表、臺灣花蓮地方法院檢察署全國施用毒品案件紀錄表、臺灣高等法院
    被告全國前案紀錄表，及前開判決書在卷可稽，被告復自九十二年五月二十日起
    迄同年八月二十一日止，連續施用第二級毒品安非他命，係屬三犯以上，經檢察
    官起訴，符合上開規定，合先敘明。查安非他命依毒品危害防制條例第二條第二
    項第二款之規定係屬第二級毒品，核被告所為，係犯毒品危害防制條例第十條第
    二項之施用第二級毒品安非他命罪。被告前後多次施用第二級毒品安非他命之犯
    行，時間緊接，觸犯構成要件相同之罪名，顯係基於概括犯意反覆為之，應依連
    續犯之規定論以一罪，並加重其刑。查被告前因違反毒品危害防制條例案件，經
    本院於九十年二月二十七日，以九十年度易字第五十八號案件判處有期徒刑八月
    確定，甫於九十二年五月八日縮短刑期假釋出獄，於同年六月十九日假釋期滿執
    行完畢，此有臺灣高等法院被告全國前案紀錄表乙份在卷可考，其受有期徒刑之
    執行完畢後，五年以內再犯本件有期徒刑以上之罪，為累犯，依法遞加重其刑。
    爰審酌被告前有多次施用毒品紀錄，此次猶再度施用，顯見其戒除吸毒習性之意
    志不堅等一切情狀，量處如主文所示之刑。扣案之安非他命一小包（含袋重零點
    五公克），係查獲之毒品，應依毒品危害防制條例第十八條第一項之規定沒收銷
    燬之。
據上論斷，應依刑事訴訟法第二百九十九條第一項前段，毒品危害防制條例第十條第
二項、第十八條第一項，刑法第十一條前段、第五十六條、第四十七條之規定，判決
如主文。
本案經檢察官甲○○到庭執行職務。
中      華      民      國    九十二    年     十一     月     十一     日
                              臺灣花蓮地方法院刑事第一庭
                                  審判長法官  賴  淳  良
                                        法官  余  明  賢
                                        法官  鄭  光  婷
右正本證明與原本無異。
如對本判決不服，應於送達後十日內，向本院提出上訴狀。（應抄附繕本）
                                  法院書記官
中      華      民      國    九十二    年     十一     月     十四     日
附錄本判決論罪之法律條文：
毒品危害防治條例第十條第二項：
施用第二級毒品者，處三年以下有期徒刑。
毒品危害防制條例第十八條第一項：
查獲之第一、二級毒品及專供製造或施用第一、二級毒品之器具，不問屬於犯人與否
，均沒收銷燬之；查獲之第三、四級毒品及製造或施用毒品之器具，無正當理由而擅
自持有者，均沒入銷燬之。但合於醫藥、研究或訓練之用者，得不予銷燬。


司法院資訊處製作；財團法人民間司法改革基金會備份。
